臺灣高等法院刑事判決
111年度上訴字第795號
上  訴  人  臺灣桃園地方檢察署檢察官
被      告  曾源勝




            吳嶺東



            林峻樑



上列上訴人因被告等詐欺案件，不服臺灣桃園地方法院109年度
訴字第1269號，中華民國110年12月30日第一審判決（起訴案號
：臺灣桃園地方檢察署107年度偵字第3815號、第27546號），提
起上訴，本院判決如下：
    主  文
原判決關於曾源勝附表一編號20至50、附表二編號4所處之刑暨
定應執行刑部分；吳嶺東附表一編號1至19、附表二編號1至3所
處之刑暨定應執行刑部分；林峻樑附表一編號51至57所處之刑暨
定應執行刑部分，均撤銷。
曾源勝犯附表一編號20至50、附表二編號4所示之罪，分別處如
附表一編號20至50、附表二編號4「罪名及宣告刑」欄所示之刑
，應執行有期徒刑肆年肆月。
吳嶺東犯附表一編號1至19、附表二編號1至3所示之罪，分別處
如附表一編號1至19、附表二編號1至3「罪名及宣告刑」欄所示
之刑，應執行有期徒刑叄年。
林峻樑犯附表一編號51至57所示之罪，分別處如附表一編號51至
57「罪名及宣告刑」欄所示之刑，應執行有期徒刑壹年捌月。
    事  實
曾源勝、吳嶺東、林峻樑於民國106年3月間，先後加入童子懿及
真實姓名、年籍不詳、綽號「有毛病」之成年男子（下稱「有毛
病」）所屬之詐欺集團，擔任該詐欺集團之提款車手，並分別為
下列犯行：
一、吳嶺東、曾源勝（未據起訴）、童子懿（未據起訴）、「有
    毛病」及其等所屬詐欺集團其餘成員，共同意圖為自己不法
    之所有，基於三人以上以網際網路對公眾散布而犯詐欺取財
    罪之犯意聯絡，由該詐欺集團之不詳成年成員以附表一編號
    1、3至4、7至19及附表二編號1至2所示詐騙方法，使附表一
    編號1、3至4、7至19及附表二編號1至2所示之人分別陷於錯
    誤，而依該詐欺集團不詳成年成員指示，分別於附表一編號
    1、3至4、7至19及附表二編號1至2所示之匯款時間，匯款如
    附表一編號1、3至4、7至19及附表二編號1至2所示金額至如
    附表一編號1、3至4、7至19及附表二編號1至2所示之金融帳
    戶內，致該詐欺集團可得派員提領而詐欺得手，吳嶺東即依
    童子懿之指示，分別於附表一編號1、3至4、7至19所示之提
    款時間、提款地點，持人頭帳戶金融卡前往自動櫃員機分別
    提領如附表一編號1、3至4、7至19及所示之金額，並將領得
    之詐騙贓款先交予曾源勝，再由曾源勝將詐騙贓款轉交給童
    子懿，吳嶺東則獲得每次提款金額百分之4作為酬勞（至於
    附表二編號1至2所示部分，因該人頭帳戶事後遭通報為警示
    帳戶而圈存帳戶內款項，始未遭提領）。
二、吳嶺東、曾源勝（未據起訴）、童子懿（未據起訴）、「有
    毛病」及其等所屬詐欺集團其餘成員，共同意圖為自己不法
    之所有，基於三人以上共同詐欺取財之犯意聯絡，由該詐欺
    集團之不詳成年成員以附表一編號2、5至6及附表二編號3所
    示詐騙方法，使附表一編號2、5至6及附表二編號3所示之人
    分別陷於錯誤，而依該詐欺集團不詳成年成員指示，分別於
    附表一編號2、5至6及附表二編號3所示之匯款時間，匯款如
    附表一編號2、5至6及附表二編號3所示金額至如附表一編號
    2、5至6及附表二編號3所示之金融帳戶內，致該詐欺集團可
    得派員提領而詐欺得手，吳嶺東即依童子懿之指示，分別於
    附表一編號2、5至6所示之提款時間、提款地點，持人頭帳
    戶金融卡前往自動櫃員機分別提領如附表一編號2、5至6所
    示之金額，並將領得之詐騙贓款先交予曾源勝，再由曾源勝
    將詐騙贓款轉交給童子懿，吳嶺東則獲得每次提款金額百分
    之4作為酬勞（至於附表二編號3所示部分，因該人頭帳戶事
    後遭通報為警示帳戶而圈存帳戶內款項，始未遭提領）。　
三、曾源勝、童子懿（未據起訴）、「有毛病」及其等所屬詐欺
    集團其餘成員，共同意圖為自己不法之所有，基於三人以上
    以網際網路對公眾散布而犯詐欺取財罪之犯意聯絡，由該詐
    欺集團之不詳成年成員以附表一編號20、24至25、30至34、
    36至42、44至48所示詐騙方法，使附表一編號20、24至25、
    30至34、36至42、44至48所示之人分別陷於錯誤，而依該詐
    欺集團不詳成年成員指示，分別於附表一編號20、24至25、
    30至34、36至42、44至48所示之匯款時間，匯款如附表一編
    號20、24至25、30至34、36至42、44至48所示金額至如附表
    一編號20、24至25、30至34、36至42、44至48所示之金融帳
    戶內，曾源勝即依「有毛病」之指示，分別於附表一編號20
    、24至25、30至34、36至42、44至48所示之提款時間、提款
    地點，持人頭帳戶金融卡前往自動櫃員機分別提領如附表一
    編號20、24至25、30至34、36至42、44至48所示之金額，並
    將領得之詐騙贓款交予童子懿，曾源勝則獲得每次提款金額
    百分之4作為酬勞。
四、曾源勝、童子懿（未據起訴）、「有毛病」及其等所屬詐欺
    集團其餘成員，共同意圖為自己不法之所有，基於三人以上
    共同詐欺取財之犯意聯絡，由該詐欺集團之不詳成年成員以
    附表一編號21至23、26至29、35、43、49至50及附表二編號
    4所示詐騙方法，使附表一編號21至23、26至29、35、43、4
    9至50及附表二編號4所示之人分別陷於錯誤，而依該詐欺集
    團不詳成年成員指示，分別於附表一編號21至23、26至29、
    35、43、49至50及附表二編號4所示之匯款時間，匯款如附
    表一編號21至23、26至29、35、43、49至50及附表二編號4
    所示金額至如附表一編號21至23、26至29、35、43、49至50
    及附表二編號4所示之金融帳戶內，致該詐欺集團可得派員
    提領而詐欺得手，曾源勝即依「有毛病」之指示，分別於附
    表一編號21至23、26至29、35、43、49至50所示之提款時間
    、提款地點，持人頭帳戶金融卡前往自動櫃員機分別提領如
    附表一編號21至23、26至29、35、43、49至50所示之金額，
    並將領得之詐騙贓款交予童子懿，曾源勝則獲得每次提款金
    額百分之4作為酬勞（至於附表二編號4所示部分，因該人頭
    帳戶事後遭掛失金融卡，始未遭提領）。　
五、林峻樑、曾源勝（所涉加重詐欺取財犯行，業經原審法院以
    107年度審訴字第1796號判決有罪確定）、童子懿（未據起
    訴）、「有毛病」及其等所屬詐欺集團其餘成員，共同意圖
    為自己不法之所有，基於三人以上共同詐欺取財之犯意聯絡
    ，由該詐欺集團之不詳成年成員以附表一編號51、56所示詐
    騙方法，使附表一編號51、56所示之人分別陷於錯誤，而依
    該詐欺集團不詳成年成員指示，分別於附表一編號51、56所
    示之匯款時間，匯款如附表一編號51、56所示金額至如附表
    一編號51、56所示之金融帳戶內，林峻樑即依曾源勝之指示
    ，分別於附表一編號51、56所示之提款時間、提款地點，持
    人頭帳戶金融卡前往自動櫃員機分別提領如附表一編號51、
    56所示之金額，並將領得之詐騙贓款先交予曾源勝，再由曾
    源勝將詐騙贓款轉交給童子懿，林峻樑、曾源勝則各獲得每
    次提款金額百分之2作為酬勞。
六、林峻樑、曾源勝（所涉加重詐欺取財犯行，業經原審法院以
    107年度審訴字第1796號判決有罪確定）、童子懿（未據起
    訴）、「有毛病」及其等所屬詐欺集團其餘成員，共同意圖
    為自己不法之所有，基於三人以上以網際網路對公眾散布而
    犯詐欺取財罪之犯意聯絡，由該詐欺集團之不詳成年成員以
    附表一編號52至55、57所示詐騙方法，使附表一編號52至55
    、57所示之人分別陷於錯誤，而依該詐欺集團不詳成年成員
    指示，分別於附表一編號52至55、57所示之匯款時間，匯款
    如附表一編號52至55、57所示金額至如附表一編號52至55、
    57所示之金融帳戶內，林峻樑即依曾源勝之指示，分別於附
    表一編號52至55、57所示之提款時間、提款地點，持人頭帳
    戶金融卡前往自動櫃員機分別提領如附表一編號52至55、57
    所示之金額，並將領得之詐騙贓款先交予曾源勝，再由曾源
    勝將詐騙贓款轉交給童子懿，林峻樑、曾源勝則各獲得每次
    提款金額百分之2作為酬勞。
    理  由
一、本院審理範圍：
  ㈠按刑事訴訟法施行法第7條之13前段規定：中華民國110年5月
    31日修正通過之刑事訴訟法施行前，已繫屬於各級法院之案
    件，於施行後始適用修正前刑事訴訟法第348條規定。又新
    修正之刑事訴訟法第348條規定已於110年6月16日公布，依
    中央法規標準法第13條規定，自本條公布之日起算至第3 日
    起即於同年6月18日即已發生效力。換言之，於110年6月18
    日後（包括當日）繫屬於各級法院之案件，均應依修正後之
    刑事訴訟法第348條規定處理（最高法院110年度台上字第62
    11號判決意旨參照）。查修正後之刑事訴訟法第348條係規
    定：（第1項）上訴得對於判決之一部為之。（第2項）對於
    判決之一部上訴者，其有關係之部分，視為亦已上訴。但有
    關係之部分為無罪、免訴或不受理者，不在此限。（第3項
    ）上訴得明示僅就判決之刑、沒收或保安處分一部為之。本
    件原審就被告曾源勝所犯如原判決附表一編號20至50及附表
    二編號4所示之罪，分別論處如原判決附表一編號20至50及
    附表二編號4所示之罪名及宣告刑，並定應執行刑為有期徒
    刑3年6月；就被告吳嶺東所犯如原判決附表一編號1至19及
    附表二編號1至3所示之罪，分別論處如原判決附表一編號1
    至19及附表二編號1至3所示之罪名及宣告刑，並定應執行刑
    為有期徒刑2年4月；就被告林峻樑所犯如原判決附表一編號
    51至57所示之罪，分別論處如原判決附表一編號51至57所示
    之罪名及宣告刑，並定應執行刑為有期徒刑1年6月。檢察官
    不服原判決，於111年1月17日提起上訴，並於111年3月2日
    繫屬於本院，此有蓋用本院收文章之原審法院111年3月1日
    桃院增刑蕙109訴1269字第1110006028號函在卷可稽（本院
    卷第3頁），依首揭規定與說明，自應適用修正後之刑事訴
    訟法第348條定其上訴範圍。而檢察官於上訴書中係敘明，
    原審就認定被告3人有罪之部分，其中未就被告吳嶺東適用
    累犯規定加重其刑，且就被告3人均僅量處有期徒刑1年，並
    從輕酌定應執行刑，難認允當，復於本院準備程序及審理時
    ，亦為相同之主張（本院卷第43至44、170、287至288頁）
    ；另被告3人則未對原判決提起上訴，故本件上訴範圍只限
    於原判決認定有罪部分之刑部分，檢察官未表明上訴之被告
    曾源勝被訴加重詐欺取財馬宗民之免訴部分、有罪部分之認
    定犯罪事實（即原判決之論罪）、沒收等其餘部分，則不在
    上訴範圍。
　㈡至本院前引之犯罪事實，業據原判決認定在案，並非在本院
    審理範圍內，惟為便於檢視、理解本件案情，乃予以臚列記
    載，併此敘明。
二、檢察官上訴意旨略以：被告吳嶺東前因竊盜案件，經法院判
    決判處有期徒刑4月確定後接續執行，並於104年4月9日執行
    完畢，觀諸其前案所犯之竊盜罪及本案之詐欺取財罪，其手
    段固有不同，然均係以不法方式取得他人之財產，二者罪質
    相近，顯見被告吳嶺東不法牟取他人財產之犯罪行為始終未
    歇，當有以累犯規定加重法定本刑之必要；又被告3人前均
    有多次違反毒品危害防制條例等案件之前科紀錄，仍不思正
    途賺取錢財而加入詐騙集團，於短時間內多次提領款項，其
    被害人數甚多、詐騙金額甚高，造成社會資源、民眾財產之
    損害甚鉅，且均未與告訴人、被害人達成和解，然原審僅量
    處有期徒刑1年之最低刑度，並從輕酌定執行刑，未能彰顯
    被告3人之犯罪情節，其量刑尚欠允當，難認妥適等語。
三、刑之加重事由：
　㈠刑法第47條第1項規定：受徒刑之執行完畢，或一部之執行而
    赦免後，5年以內故意再犯有期徒刑以上之罪者，為累犯，
    加重本刑至2分之1。主要著眼於犯罪行為人前既已受自由刑
    之執行，自當知所悔改，如執行完畢未久，又再故意犯罪，
    足見其對於刑罰反應力薄弱，故必須再延長其矯正期間，藉
    此協助其重返社會，同時亦兼顧防衛的效果。惟對於刑法第
    47條第1項規定，若不分情節，基於累犯者有其特別惡性及
    對刑罰反應力薄弱等立法理由，一律加重最低本刑，於不符
    合刑法第59條所定要件之情形下，致生行為人所受之刑罰超
    過其所應負擔罪責之個案，其人身自由因此遭受過苛之侵害
    部分，對人民受憲法第8條保障之人身自由所為限制，不符
    憲法罪刑相當原則，牴觸憲法第23條比例原則，業經司法院
    釋字第775號解釋在案。為避免發生上述罪刑不相當之情形
    ，法院就該個案應依本解釋意旨，裁量是否加重最低本刑。
    至如何能避免發生「罪刑不相當」之情形，自應審酌犯罪行
    為人之前、後案之犯罪類型、行為態樣是否相同或類似；前
    案執行完畢與後案發生之時間相距長短；前案是故意或過失
    所犯；前案執行是入監執行完畢，抑或易科罰金或易服社會
    勞動而視為執行完畢；前、後案對於他人生命、身體、財產
    等法益侵害情形如何等具體個案各種因素，再兼衡後案犯罪
    之動機、目的、計畫、犯罪行為人之年齡、性格、生長環境
    、學識、經歷、反省態度等情綜合判斷，以觀其有無特別惡
    性或對刑罰反應力薄弱而決定是否依累犯規定加重最低本刑
    （最高法院108年度台非字第176號判決意旨參照）。而法院
    於審酌被告是否適用累犯規定而加重其刑時，訴訟程序上應
    先由檢察官就前階段被告構成累犯之事實，以及後階段應加
    重其刑之事項，主張並具體指出證明方法後，法院才需進行
    調查與辯論程序，而作為是否加重其刑之裁判基礎。前階段
    構成累犯事實為檢察官之實質舉證責任，後階段加重量刑事
    項為檢察官之說明責任，均應由檢察官分別負主張及具體指
    出證明方法之責（最高法院110年度台上大字第5660號裁定
    意旨參照）。
　㈡經查，被告吳嶺東前因竊盜案件，經原審法院以103年度審易
    字第110號判決判處有期徒刑4月確定，於103年12月10日入
    監執行，嗣於104年4月9日期滿執行完畢等情，有本院被告
    前案紀錄表在卷可按（本院卷第81頁），其於有期徒刑執行
    完畢後，5年以內故意再犯本案有期徒刑以上之罪，依刑法
    第47條第1項規定，已構成累犯。且檢察官於上訴書內並敘
    明被告吳嶺東於前案竊盜罪中所實施之手段方式、侵害法益
    暨與本案間之差異性等情狀，堪認已就被告吳嶺東構成累犯
    之事實及應加重其刑之事項，有所主張並指出證明方法之具
    體內容。惟本院審酌被告吳嶺東所犯前案竊盜罪與本案詐欺
    取財罪，雖均侵害被害人之財產法益，然被告吳嶺東於前案
    中係因曾任職於被害人之工地，熟知其營業處所之地形、物
    資，藉機擅自進入該處所而徒手竊取電瓶，與本案乃先由所
    屬詐騙集團成員向被害人等施用詐術，致其陷於錯誤而匯款
    後，再由被告吳嶺東持金融卡提領款項並轉交所屬詐騙集團
    ，二者間犯罪之動機、情節及手段迥異，難認有何特殊之關
    聯性，是被告吳嶺東固於上開前案執行完畢後5年內再犯本
    案，然尚難據此認被告吳嶺東具有特別之惡性或對刑罰反應
    力特別薄弱之情形，即無依刑法第47條第1項加重法定最低
    本刑之必要。檢察官上訴指稱二者同為財產犯罪，均係以不
    法方式取得他人財產云云，未詳予辨明前案與本案間具體犯
    罪型態之不同，委屬無據。
四、撤銷改判之理由：
　㈠原審認被告3人罪證明確，審酌被告3人不思謀求正當工作，
    竟圖謀非法所得而參與詐騙集團擔任領款之車手，價值觀念
    實有偏差，損害本案被害人或告訴人之財產法益非微，可見
    被告3人犯罪所生危害甚為重大，本不宜輕縱，惟念被告3人
    犯後均能坦承犯行，堪認有悔意，衡諸其等於詐欺集團內分
    工角色、參與程度及犯罪所得利益，並兼衡被告3人之犯罪
    動機、目的、手段及未達成和解等一切情狀，各量處如原判
    決附表一、二主文欄所示之刑，並就被告曾源勝、吳嶺東、
    林峻樑分別定應執行有期徒刑3年6月、2年4月、1年6月，固
    非無見。惟依原判決認定之事實，被告曾源勝、吳嶺東、林
    峻樑所為加重詐欺取財犯行次數分別為32次、22次及7次，
    就其參與次數、所提領款項觀之，其等犯罪情節並非輕微，
    且個別告訴人、被害人遭詐騙之金額非低，對於整體社會秩
    序危害重大，然被告3人迄未與任何告訴人、被害人達成和
    解或賠償分文，犯後作為顯與其擔任車手提領款項不成比例
    ，而刑法第339條之4第1項第1、2款之罪，其法定刑為有期
    徒刑1年以上7年以下，原審僅量處有期徒刑1年之最低刑度
    ，有違罪刑相當原則及比例原則；又本案告訴人或被害人因
    受詐騙而匯款之數額，及被告3人個別所提領之款項、次數
    均有不同，其損害程度亦有輕重之別，原判決漏未究明，不
    問其具體之犯罪情節，均論處相同之刑度，難認允當。是檢
    察官以原判決量刑過輕為由提起上訴，為有理由，所定應執
    行刑亦失所附麗，均應由本院予以撤銷改判。
  ㈡審酌被告曾源勝、吳嶺東、林峻樑均正值青壯年、四肢健全
    ，顯具備相當之謀生能力，其等竟為圖私慾，不思循正當途
    徑獲取財物，而與其他詐騙集團成員共同為前開詐欺行為，
    並於本案中擔任車手，負責提領並轉交詐騙款項，非但造成
    告訴人、被害人受有財產上之損害，更助長詐騙歪風，嚴重
    破壞社會治安，應予嚴加非難；另被告吳嶺東有公共危險、
    竊盜、幫助詐欺及施用毒品等前科，被告林峻樑有妨害自由
    等前科，有本院被告前案紀錄表在卷可憑，其等素行難謂良
    好；再考量被告3人雖自始坦承犯行，然迄今未與告訴人、
    被害人達成和解，或為相當程度之賠付，難認有勉力補償告
    訴人、被害人所受損害之意願等犯後態度，兼衡被告曾源勝
    自承高職畢業，入監前幫忙家業葬儀社工作，收入未定，家
    中尚有父母、兄姊，未婚之智識程度、家庭生活經濟狀況；
    被告吳嶺東陳稱係高職畢業，入監前從事大樓帷幕的工作，
    收入約新臺幣（下同）3萬元，家中有父母、弟弟，未婚之
    智識程度、家庭生活經濟狀況；被告林峻樑供陳國中肄業，
    入監前做電焊工，月薪約4至5萬元，家中有哥哥及兩個小孩
    ，離婚之智識程度、家庭生活經濟狀況等一切情狀，就被告
    曾源勝所犯如附表一編號20至50及附表二編號4所示之罪，
    各量處如附表一編號20至50及附表二編號4罪名及宣告刑欄
    所示之刑；被告吳嶺東所犯如附表一編號1至19及附表二編
    號1至3所示之罪，各量處如附表一編號1至19及附表二編號1
    至3罪名及宣告刑欄所示之刑；被告林峻樑所犯如附表一編
    號51至57所示之罪，各量處如附表一編號51至57罪名及宣告
    刑欄所示之刑。
　㈢又數罪定其應執行刑時，除應就各別刑罰規範之目的、輕重
    罪間體系之平衡、整體犯罪非難評價、各行為彼此間之偶發
    性、與被告前科之關聯性、各行為所侵害法益之專屬性或同
    一性、數罪對法益侵害之加重效應、罪數所反映之被告人格
    特性與犯罪傾向、社會對特定犯罪例如一再殺人或販毒行為
    處罰之期待等，為綜合判斷外，尤須參酌上開實現刑罰公平
    性，以杜絕僥倖、減少犯罪之立法意旨，為妥適之裁量。本
    院審酌被告曾源勝所犯共32罪、吳嶺東所犯共22罪、林峻樑
    所犯7罪，均係加入本案詐騙集團擔任提款車手，於短時間
    內侵害多數不特定告訴人、被害人之財產法益，所為犯行之
    行為與時間關連性及連續性較為密接，對法益侵害之加重效
    應不大，刑事不法並未因之層升，如以實質累加方式定執行
    刑，則處罰之刑度將超過其行為之不法內涵，違反罪責原則
    ，及考量因生命有限，刑罰對其造成之痛苦程度，係隨刑度
    增加而生加乘效果，非以等比方式增加，是以隨罪數增加遞
    減刑罰方式，當足以評價被告行為不法性之法理（即多數犯
    罪責任遞減原則），從而認被告曾源勝、吳嶺東及林峻樑就
    上開犯行，分別定其應執行刑如主文第2至4項所示之刑。
據上論斷，應依刑事訴訟法第369條第1項前段、第364條、第299
條第1項前段，判決如主文。
本案經檢察官何嘉仁到庭執行職務。
中　　華　　民　　國　　111 　 年　　6　　月　　29　　日
                  刑事第二十五庭審判長法　官  邱滋杉
                                      法　官  邱瓊瑩
                                      法　官  陳彥年
以上正本證明與原本無異。
如不服本判決，應於收受送達後20日內向本院提出上訴書狀，其
未敘述上訴之理由者並得於提起上訴後20日內向本院補提理由書
（均須按他造當事人之人數附繕本）「切勿逕送上級法院」。
                                      書記官  彭秀玉
中　　華　　民　　國　　111 　年　　6 　　月　　30　　日
附錄：本案論罪科刑法條全文
中華民國刑法第339條之4
犯第339條詐欺罪而有下列情形之一者，處1年以上7年以下有期
徒刑，得併科1百萬元以下罰金：
一、冒用政府機關或公務員名義犯之。
二、三人以上共同犯之。
三、以廣播電視、電子通訊、網際網路或其他媒體等傳播工具，
    對公眾散布而犯之。
前項之未遂犯罰之。
附表一：
編號 被害人告訴人 共犯 詐騙方法 被害人匯款時間、金額（新臺幣） 匯入帳戶 車手分工、提款時間、地點及金額（新臺幣） 證據 本件被告實際分得之詐騙所得（新臺幣） 罪名及宣告刑 1（起訴書附表編號1） 李聖蕙 吳嶺東、曾源勝、童子懿、「有毛病」、本案詐欺集團其餘成員 詐欺集團成員於民國106年3月8日某時，在旋轉拍賣佯稱出售IPHONE手機云云，致告訴人李聖蕙陷於錯誤，於右開時間前往匯款右開金額至陳怡君之郵局帳戶。 106年3月8日16時36分許 陳怡君之中華郵政帳號00000000000000號帳戶（陳怡君涉嫌幫助詐欺取財罪嫌部分，業經臺灣橋頭地方法院以106年度簡字第2828號判決有罪確定) 吳嶺東於106年3月8日16時47分許，在湖口農會中興分會提款25,000元。 1.證人即告訴人李聖蕙於警詢時之證述（桃檢107偵3815號卷二第259至260頁）。 2.陳怡君帳戶歷史交易清單（桃檢107偵3815號卷一第255頁） 3.車手取款照片（桃檢107偵3815號卷一第73至74頁）。 被告吳嶺東分得1,000元 吳嶺東犯三人以上共同以網際網路對公眾散布而犯詐欺取財罪，處有期徒刑壹年叄月。     13,000元      2（起訴書附表編號2） 鍾泓祥 吳嶺東、曾源勝、童子懿、「有毛病」、本案詐欺集團其餘成員 詐欺集團成員於106年3月11日15時12分許，假冒金石堂書店員工佯稱訂單錯誤，復假冒郵局員工，要解除訂單云云，致告訴人鍾泓祥陷於錯誤，於右開時間前往匯款右開金額至陳文展之郵局帳戶。 106年3月11日15時50分許 陳文展之中華郵政帳號00000000000000號帳戶（陳文展涉嫌幫助詐欺取財罪嫌部分，業經臺灣雲林地方檢察署檢察官以106年度偵字第5238、6448號案件為不起訴處分) 吳嶺東於106年3月11日16時18分許，在台企銀新明分行提款18,000元。 1.證人即告訴人鍾泓祥於警詢時之證述（桃檢107偵3815號卷二第273至275頁）。 2.鍾泓祥ATM交易明細表（桃檢107偵3815號卷一第285頁）。 3.陳文展帳戶歷史交易清單（桃檢107偵3815號卷一第267頁）。 被告吳嶺東分得720元 吳嶺東犯三人以上共同詐欺取財罪，處有期徒刑壹年貳月。     18,123元      3（起訴書附表編號3） 許敬平 吳嶺東、曾源勝、童子懿、「有毛病」、本案詐欺集團其餘成員 詐欺集團成員於106年3月10日19時許，在雅虎拍賣佯稱出售二手IPHONE手機云云，致告訴人許敬平陷於錯誤，於右開時間前往匯款右開金額至陳文展之郵局帳戶。 106年3月11日12時48分許  吳嶺東於106年3月11日12時57分許，在第一銀行平鎮分行提款10,000元。 1.證人即告訴人許敬平於警詢之證述（桃檢107偵3815號卷二第299、301至302頁）。 2.許敬平ATM交易明細表（桃檢107偵3815號卷二第310頁）。 3.陳文展帳戶歷史交易清單（桃檢107偵3815號卷一第267頁）。 被告吳嶺東分得400元 吳嶺東犯三人以上共同以網際網路對公眾散布而犯詐欺取財罪，處有期徒刑壹年貳月。     10,100元      4（起訴書附表編號5） 陳玉華 吳嶺東、曾源勝、童子懿、「有毛病」、本案詐欺集團其餘成員 詐欺集團成員於106年3月11日12時11分許，在蝦皮拍賣佯稱出售IPAD平板電腦云云，致告訴人陳玉華陷於錯誤，於右開時間前往匯款右開金額至陳文展之郵局帳戶。 106年3月11日12時35分許  吳嶺東於106年3月11日12時45分許，在彰化銀行新明分行提款23,000元。 1.證人即告訴人陳玉華於警詢之證述（桃檢107偵3815號卷二第317、P319至320頁）。 2.陳玉華ATM交易明細表（桃檢107偵3815號卷二第322頁）。 3.陳文展帳戶歷史交易清單（桃檢107偵3815號卷一第267頁）。 被告吳嶺東分得920元 吳嶺東犯三人以上共同以網際網路對公眾散布而犯詐欺取財罪，處有期徒刑壹年叄月。     8,000元      5（起訴書附表編號7） 賴韻如 吳嶺東、曾源勝、童子懿、「有毛病」、本案詐欺集團其餘成員 詐欺集團成員於106年3月11日19時33分許，假冒博客來書店員工佯稱訂單錯誤，復假冒郵局員工，要解除分期云云，致告訴人賴韻如陷於錯誤，於右開時間前往匯款右開金額至蔡佩吟之臺灣中小企業銀行帳戶。 106年3月11日20時7分許 蔡佩吟臺灣中小企業銀行帳號00000000000號帳戶（蔡佩吟涉嫌幫助詐欺取財罪嫌部分，業經臺灣士林地方檢察署檢察官以106年度偵字第17198號案件為不起訴處分） 吳嶺東於106年3月11日20時15分許，在楊梅郵局提款17,000元。 1.證人即告訴人賴韻如於警詢時之供述（桃檢107偵3815號卷三第143、145頁）。 2.賴韻如ATM交易明細表（桃檢107偵3815號卷三第151頁）。 3.蔡佩吟台灣中小企銀帳戶歷史交易明細（桃檢107偵3815號卷一第143頁）。 4.車手取款照片（桃檢107偵3815號卷一第71頁）。 被告吳嶺東分得680元 吳嶺東犯三人以上共同詐欺取財罪，處有期徒刑壹年貳月。     8,985元      6（起訴書附表編號8） 李宗憲 吳嶺東、曾源勝、童子懿、「有毛病」、本案詐欺集團其餘成員 詐欺集團成員於106年3月11日18時許，假冒金石堂網路書店員工佯稱訂單錯誤，致告訴人李宗憲陷於錯誤，於右開時間前往匯款右開金額至蔡佩吟之臺灣中小企業銀行帳戶。 106年3月11日19時52分許、20時15分許  吳嶺東於106年3月11日20時3分許，在楊梅郵局提款20,000元。 1.證人即告訴人李宗憲於警詢時之供述（本院號卷二第119至121頁）。 2.李宗憲ATM交易明細表（本院卷二第126頁）。 3.蔡佩吟台灣中小企銀帳戶歷史交易明細（桃檢107偵3815號卷一第143頁）。 被告吳嶺東分得1,400元 吳嶺東犯三人以上共同詐欺取財罪，處有期徒刑壹年叄月。     29,985元、14,985元（起訴書附表原記載「3萬元、1萬5,000元」，後經檢察官以補充理由書更正【本院卷二第99頁】)  吳嶺東於106年3月11日16時許，在楊梅郵局提款15,000元。    7（起訴書附表編號10） 林青煌 吳嶺東、曾源勝、童子懿、「有毛病」、本案詐欺集團其餘成員 詐欺集團成員於106年3月14日23時6分許，在蝦皮拍賣佯稱出售IPHONE手機云云，致告訴人林青煌陷於錯誤，於右開時間前往匯款右開金額至黃琬純之合作金庫銀行帳戶。 106年3月15日13時21分許 黃琬純之合作金庫銀行0000000000000號帳戶（黃琬純涉嫌幫助詐欺取財罪嫌部分，業經臺灣臺南地方法院以107年度簡上字第204號判決有罪確定） 吳嶺東於106年3月15日14時28分許，在華南銀行平鎮分行（起訴書誤載為「華銀中壢分行」，應予更正）提款20,000元。 1.證人即告訴人林青煌於警詢之證述（桃檢107偵3815號卷三第303至305頁）。 2.林青煌郵政跨行匯款申請書（桃檢107偵3815號卷三第313頁）。 3.黃琬純合作金庫歷史交易明細（桃檢107偵3815號卷一第151頁）。 4.車手取款照片（桃檢107偵3815號卷一第75頁）。 被告吳嶺東分得800元 吳嶺東犯三人以上共同以網際網路對公眾散布而犯詐欺取財罪，處有期徒刑壹年叄月。     10,000元      8（起訴書附表編號11） 邱評 吳嶺東、曾源勝、童子懿、「有毛病」、本案詐欺集團其餘成員 詐欺集團成員於106年3月15日11時57分許，在露天拍賣佯稱出售電腦螢幕云云，致告訴人邱評陷於錯誤，於右開時間前往匯款右開金額至黃琬純之合作金庫銀行帳戶。 106年3月15日11時57分許  吳嶺東於106年3月15日12時3分許，在平鎮郵局提款20,000元。 1.證人即告訴人邱育評於警詢之證述（桃檢107偵3815號卷三第317、319至320頁）。 2.邱育評網路銀行交易明細（桃檢107偵3815號卷三第330頁）。 3.黃琬純合作金庫歷史交易明細（桃檢107偵3815號卷一第151頁）。 4.車手取款照片（桃檢107偵3815號卷一第75頁）。 被告吳嶺東分得800元 吳嶺東犯三人以上共同以網際網路對公眾散布而犯詐欺取財罪，處有期徒刑壹年叄月。     15,000元      9（起訴書附表編號12） 林美鵑（被害人） 吳嶺東、曾源勝、童子懿、「有毛病」、本案詐欺集團其餘成員 詐欺集團成員於106年3月15日10時50分許，在蝦皮拍賣佯稱出售麵包機云云，致被害人林美鵑陷於錯誤，於右開時間前往匯款右開金額至黃琬純之合作金庫銀行帳戶。 106年3月15日10時50分許  吳嶺東於106年3月15日11時42分許，在合作金庫銀行中原分行提款8,000元。 1.證人即被害人林美鵑於警詢之證述（桃檢107偵3815號卷三第333至334頁）。 2.林美鵑郵局存摺交易明細（桃檢107偵3815號卷三第341頁）。 3.黃琬純合作金庫歷史交易明細（桃檢107偵3815號卷一第151頁）。 4.車手取款照片（桃檢107偵3815號卷一第75頁）。 被告吳嶺東分得320元 吳嶺東犯三人以上共同以網際網路對公眾散布而犯詐欺取財罪，處有期徒刑壹年貳月。     8,000元      10（起訴書附表編號13） 桑文璞 吳嶺東、曾源勝、童子懿、「有毛病」、本案詐欺集團其餘成員 詐欺集團成員於106年3月15日3時26分許，在奇摩拍賣佯稱出售PS4遊戲機云云，致告訴人桑文璞陷於錯誤，於右開時間前往匯款右開金額至黃琬純之合作金庫銀行帳戶。 106年3月15日15時40分許  吳嶺東於106年3月15日15時57分許，在台新銀行新明分行提款17,000元。 1.證人即告訴人桑文璞於警詢之證述（桃檢107偵3815號卷三第343至344頁）。 2.桑文璞網路查詢交易明細（桃檢107偵3815號卷三第351頁）。 3.黃琬純合作金庫歷史交易明細（桃檢107偵3815號卷一第151頁）。 4.車手取款照片（桃檢107偵3815號卷一第76頁）。 被告吳嶺東分得680元 吳嶺東犯三人以上共同以網際網路對公眾散布而犯詐欺取財罪，處有期徒刑壹年貳月。     9,000元      11（起訴書附表編號14） 宋靖儀 吳嶺東、曾源勝、童子懿、「有毛病」、本案詐欺集團其餘成員 詐欺集團成員於106年3月15日12時37分許，在蝦皮拍賣佯稱出售IPHONE手機云云，致告訴人宋靖儀陷於錯誤，於右開時間前往匯款右開金額至黃琬純之合作金庫銀行帳戶。 106年3月15日15時22分許   1.證人即告訴人宋靖儀於警詢之證述（桃檢107偵3815號卷三第369至370頁）。 2.宋靖儀郵政跨行匯款申請書（桃檢107偵3815號卷三第378頁）。 3.黃琬純合作金庫歷史交易明細（桃檢107偵3815號卷一第151頁）。 4.車手取款照片（桃檢107偵3815號卷一第76頁）。 被告吳嶺東就此部所得已納入附表一編號10為計算。 吳嶺東犯三人以上共同以網際網路對公眾散布而犯詐欺取財罪，處有期徒刑壹年貳月。     4,000元      12（起訴書附表編號15） 邱韻如 吳嶺東、曾源勝、童子懿、「有毛病」、本案詐欺集團其餘成員 詐欺集團成員於106年3月12日19時46分許，在蝦皮拍賣佯稱出售IPHONE手機云云，致告訴人邱韻如陷於錯誤，於右開時間前往匯款右開金額至黃琬純之合作金庫銀行帳戶。 106年3月15日12時14分許  吳嶺東於106年3月15日13時21分許，在中信銀行南中壢分行提款20,000元。 1.證人即告訴人邱韻如於警詢之證述（桃檢107偵3815號卷三第361、363至364頁）。 2.邱韻如網路銀行轉帳明細（桃檢107偵3815號卷三第368頁）。 3.黃琬純合作金庫歷史交易明細（桃檢107偵3815號卷一第151頁）。 被告吳嶺東分得800元 吳嶺東犯三人以上共同以網際網路對公眾散布而犯詐欺取財罪，處有期徒刑壹年貳月。     8,000元      13（起訴書附表編號16） 馮○芳 吳嶺東、曾源勝、童子懿、「有毛病」、本案詐欺集團其餘成員 詐欺集團成員於106年3月9日16時許，在蝦皮拍賣佯稱出售IPHONE手機云云，致告訴人馮○芳陷於錯誤，於右開時間前往匯款右開金額至黃琬純之合作金庫銀行帳戶。 106年3月15日12時56分許   1.證人即告訴人馮○芳於警詢之證述（桃檢107偵3815號卷三第431至433頁）。 2.馮○芳郵政跨行匯款申請書（桃檢107偵3815號卷三第442頁）。 3.黃琬純合作金庫歷史交易明細（桃檢107偵3815號卷一第151頁）。 被告吳嶺東就此部所得已納入附表一編號12為計算。 吳嶺東犯三人以上共同以網際網路對公眾散布而犯詐欺取財罪，處有期徒刑壹年貳月。     8,000元      14（起訴書附表編號17） 謝境峯 吳嶺東、曾源勝、童子懿、「有毛病」、本案詐欺集團其餘成員 詐欺集團成員於106年3月15日11時許，在露天拍賣佯稱出售空氣清淨機機云云，致告訴人謝境峯陷於錯誤，於右開時間前往匯款右開金額至黃琬純之合作金庫銀行帳戶。 106年3月15日13時14分許  吳嶺東於106年3月15日13時22分許，在中信銀行南中壢分行提款7,000元。 1.證人即告訴人謝境峯於警詢之證述（桃檢107偵3815號卷三第381、383至385頁）。 2.謝境峯ATM交易明細表（桃檢107偵3815號卷三第392頁）。 3.黃琬純合作金庫歷史交易明細（桃檢107偵3815號卷一第151頁）。 被告吳嶺東分得280元 吳嶺東犯三人以上共同以網際網路對公眾散布而犯詐欺取財罪，處有期徒刑壹年貳月。     8,250元      15（起訴書附表編號18） 黃珮瑜 吳嶺東、曾源勝、童子懿、「有毛病」、本案詐欺集團其餘成員 詐欺集團成員於106年3月15日14時許，在蝦皮拍賣佯稱出售IPHONE手機云云，致告訴人黃珮瑜陷於錯誤，於右開時間前往匯款右開金額至黃琬純之合作金庫銀行帳戶。 106年3月15日14時許  吳嶺東於106年3月15日15時16分許，在平鎮郵局提款14,000元。 1.證人即告訴人黃珮瑜於警詢之證述（桃檢107偵3815號卷三第395至397頁）。 2.黃珮瑜網路銀行交易明細（桃檢107偵3815號卷三第403頁）。 3.黃琬純合作金庫歷史交易明細（桃檢107偵3815號卷一第151頁）。 4.車手取款照片（桃檢107偵3815號卷一第76頁）。 被告吳嶺東分得560元 吳嶺東犯三人以上共同以網際網路對公眾散布而犯詐欺取財罪，處有期徒刑壹年貳月。     10,000元      16（起訴書附表編號19） 張淑樺 吳嶺東、曾源勝、童子懿、「有毛病」、本案詐欺集團其餘成員 詐欺集團成員於106年3月10日13時57分許，在蝦皮拍賣佯稱出售手機云云，致告訴人張淑樺陷於錯誤，於右開時間前往匯款右開金額至陳明慧之兆豐銀行帳戶。 106年3月10日13時57分許 陳明慧之兆豐銀行帳號00000000000號帳戶（陳明慧涉嫌幫助詐欺取財罪嫌部分，業經臺灣雲林地方檢察署檢察官以106年度偵字第5172號案件為不起訴處分） 吳嶺東於106年3月10日14時19分許，在桃園市○○區○○路0號萊爾富桃岡門市提款31,000元（起訴書附表原記載「31,010元」，業經檢察官以補充理由書更正【本院卷二第101頁】）。 1.證人即告訴人張淑樺於警詢之證述（竹檢107偵8768號卷第20至21頁）。 2.陳明慧兆豐銀行客戶存款往來交易明細表（桃檢107偵27546號卷第105頁）。 3.車手取款照片（竹檢107偵8768號卷第7頁）。 被告吳嶺東分得1240元 吳嶺東犯三人以上共同以網際網路對公眾散布而犯詐欺取財罪，處有期徒刑壹年貳月。     15,000元      17（起訴書附表編號20） 李莉嫻 吳嶺東、曾源勝、童子懿、「有毛病」、本案詐欺集團其餘成員 詐欺集團成員於106年3月10日13時許，在蝦皮拍賣佯稱出售營養品云云，致告訴人李莉嫻陷於錯誤，於右開時間前往匯款右開金額至陳明慧之兆豐銀行帳戶。 106年3月10日14時16分許   1.證人即告訴人李莉嫻於警詢之證述（竹檢107偵8768號卷第23至24頁）。 2.李莉嫻ATM交易明細表（107偵8768號卷第26頁）。 3.陳明慧兆豐銀行客戶存款往來交易明細表（桃檢107偵27546號卷第105頁）。 4.車手取款照片（竹檢107偵8768號卷第7頁）。 被告吳嶺東就此部所得已納入附表一編號16為計算。 吳嶺東犯三人以上共同以網際網路對公眾散布而犯詐欺取財罪，處有期徒刑壹年貳月。     6,000元      18（起訴書附表編號21） 徐儷慈 吳嶺東、曾源勝、童子懿、「有毛病」、本案詐欺集團其餘成員 詐欺集團成員於106年3月10日12時47分許，在蝦皮拍賣佯稱出售奶粉云云，致告訴人徐儷慈陷於錯誤，於右開時間前往匯款右開金額至陳明慧之兆豐銀行帳戶。 106年3月10日12時47分許   1.證人即告訴人徐儷慈於警詢之證述（竹檢107偵8768號卷第33至34頁）。 2.徐儷慈ATM交易明細表（竹檢107偵8768號卷第37頁）。 3.陳明慧兆豐銀行客戶存款往來交易明細表（桃檢107偵27546號卷第105頁）。 4.車手取款照片（竹檢107偵8768號卷第7頁）。 被告吳嶺東就此部所得已納入附表一編號16為計算。 吳嶺東犯三人以上共同以網際網路對公眾散布而犯詐欺取財罪，處有期徒刑壹年貳月。     3,680元      19（起訴書附表編號22） 馮○芳 吳嶺東、曾源勝、童子懿、「有毛病」、本案詐欺集團其餘成員 詐欺集團成員於106年3月9日16時5分許，在蝦皮拍賣佯稱出售手機云云，致告訴人馮○芳陷於錯誤，於右開時間前往匯款右開金額至陳明慧之兆豐銀行帳戶。 106年3月10日14時54分許  吳嶺東於106年3月10日4時7分許，在新竹縣○○鄉○○路000號新豐鄉農會提款16,000元。 1.證人即告訴人馮○芳於警詢之證述（桃檢107偵3815號卷三第431至433頁）。 2.馮○芳郵政跨行匯款申請書（桃檢107偵3815號卷三第441頁）。 3.陳明慧兆豐銀行客戶存款往來交易明細表（桃檢107偵27546號卷第105頁）。 4.車手取款照片（竹檢107偵8768號卷第7頁）。 被告吳嶺東分得640元 吳嶺東犯三人以上共同以網際網路對公眾散布而犯詐欺取財罪，處有期徒刑壹年貳月。     5,000元      20（起訴書附表編號23） 潘語宸 曾源勝、童子懿、「有毛病」、本案詐欺集團其餘成員 詐欺集團成員於106年3月18日11時36分許，在蝦皮拍賣佯稱出售手機云云，致告訴人潘語宸陷於錯誤，於右開時間前往匯款右開金額至許維宏之郵局帳戶。 106年3月18日11時54分許 許維宏之中華郵政帳號00000000000000號帳戶（許維宏涉嫌幫助詐欺取財罪嫌部分，業經臺灣高雄地方法院以106年度簡字第3464號判決有罪確定） 曾源勝於106年3月18日12時4分許，在中壢東興郵局提款10,000元。 1.證人即告訴人潘語宸於警詢之證述（桃檢107偵3815號卷六第19至23頁）。 2.許維宏郵局歷史交易明細（桃檢107偵3815號卷六第15頁）。 被告曾源勝分得400元 曾源勝犯三人以上共同以網際網路對公眾散布而犯詐欺取財罪，處有期徒刑壹年貳月。     10,000元      21（起訴書附表編號24） 彭旻翊 曾源勝、童子懿、「有毛病」、本案詐欺集團其餘成員 詐欺集團成員於106年3月18日20時45分許，假冒惡魔手機殼網站員工佯稱訂單錯誤，要解除訂單云云，致告訴人彭旻翊陷於錯誤，於右開時間前往匯款右開金額至楊念慈之郵局帳戶。 106年3月18日20時45分許 楊念慈之中華郵政帳號00000000000000號帳戶（楊念慈涉嫌幫助詐欺取財罪嫌部分，業經臺灣臺中地方檢察署檢察官以107年度偵字第12602號案件為不起訴處分） 曾源勝於106年3月18日21時許，在萊爾富平鎮桃泉店提款40,000元。 1.證人即告訴人彭旻翊於警詢之證述（桃檢107偵3815號卷三第481至486頁）。 2.彭旻翊ATM交易明細表（桃檢107偵3815號卷三第491頁）。 3.楊念慈郵局帳戶歷史交易清單（桃檢107偵3815號卷一第235頁）。 4.車手取款照片（桃檢107偵3815號卷一第93頁）。 被告曾源勝分得1600元 曾源勝犯三人以上共同詐欺取財罪，處有期徒刑壹年叄月。     9,989元      22（起訴書附表編號25） 馬咏霆 曾源勝、童子懿、「有毛病」、本案詐欺集團其餘成員 詐欺集團成員於106年3月18日20時19分許，假冒金石堂書店員工佯稱訂單錯誤，復假冒郵局員工，要解除訂單云云，致告訴人馬咏霆陷於錯誤，於右開時間前往匯款右開金額至楊念慈之郵局帳戶。 106年3月18日20時52分許   1.證人即告訴人馬咏霆於警詢之證述（桃檢107偵3815號卷三第517、519至521頁）。 2.馬咏霆ATM交易明細表（桃檢107偵3815號卷三第528頁）。 3.楊念慈郵局帳戶歷史交易清單（桃檢107偵3815號卷一第235頁）。 被告曾源勝就此部所得已納入附表一編號21為計算。 曾源勝犯三人以上共同詐欺取財罪，處有期徒刑壹年叄月。     2,989元      23（起訴書附表編號26） 林依姿 曾源勝、童子懿、「有毛病」、本案詐欺集團其餘成員 詐欺集團成員於106年3月18日19時46分許，假冒DEVIL CASE網站員工佯稱訂單錯誤，復假冒國泰世華銀行員工，要依指示轉帳云云，致告訴人林依姿陷於錯誤，於右開時間前往匯款右開金額至楊念慈之郵局帳戶。 106年3月18日20時37分許  曾源勝於106年3月18日20時44分許，在土地銀行平鎮分行提款39,000元。 1.證人即告訴人林依姿於警詢之證述（桃檢107偵3815號卷三第497至500頁）。 2.林依姿ATM交易明細表（桃檢107偵3815號卷三第510頁）。 3.楊念慈郵局帳戶歷史交易清單（桃檢107偵3815號卷一第235頁）。 被告曾源勝分得1560元 曾源勝犯三人以上共同詐欺取財罪，處有期徒刑壹年貳月。     26,985元      24（起訴書附表編號27） 蔡明訓 曾源勝、童子懿、「有毛病」、本案詐欺集團其餘成員 詐欺集團成員於106年3月18日20時39分許，在旋轉拍賣佯稱出售手機云云，致告訴人蔡明訓陷於錯誤，於右開時間前往匯款右開金額至楊念慈之郵局帳戶。 106年3月18日20時39分許   1.證人即告訴人蔡明訓於警詢之證述（桃檢107偵3815號卷三第545、547頁）。 2.蔡明訓網路銀行交易明細（桃檢107偵3815號卷三第548頁）。 3.楊念慈郵局帳戶歷史交易清單（桃檢107偵3815號卷一第235頁）。 被告曾源勝就此部所得已納入附表一編號23為計算。 曾源勝犯三人以上共同以網際網路對公眾散布而犯詐欺取財罪，處有期徒刑壹年貳月。     13,000元      25（起訴書附表編號28） 李○瑋 曾源勝、童子懿、「有毛病」、本案詐欺集團其餘成員 詐欺集團成員於106年3月18日（起訴書附表誤載為「106年3月19日」，應予更正）某時，在露天拍賣佯稱出售相機云云，致告訴人李○瑋陷於錯誤，於右開時間前往匯款右開金額至楊念慈之郵局帳戶。 106年3月18日（起訴書附表誤載為「106年3月19日」，應予更正）某時許  曾源勝於106年3月18日某時許，在不詳地點提款15,000元（起訴書附表誤載為「於106年3月18日21時後列警示帳戶」，應予更正）。 1.證人即告訴人李○瑋於警詢之證述（桃檢107偵3815號卷三第563至566頁）。 2.證人劉幼雲於警詢之證述（桃檢107偵3815號卷三第567至568頁）。 3.李○瑋ATM交易明細表（桃檢107偵3815號卷三第576頁）。 4.楊念慈郵局帳戶歷史交易清單（桃檢107偵3815號卷一第235頁）。 被告曾源勝分得600元 曾源勝犯三人以上共同以網際網路對公眾散布而犯詐欺取財罪，處有期徒刑壹年貳月。     15,000元      26（起訴書附表編號29） 簡佑竹 曾源勝、童子懿、「有毛病」、本案詐欺集團其餘成員 詐欺集團成員於106年3月19日19時19分許，假冒金石堂書店員工佯稱訂單錯誤，復假冒郵局員工，要解除訂單云云，致告訴人簡佑竹陷於錯誤，於右開時間前往匯款右開金額至楊梅君之中國信託商業銀行帳戶。 106年3月19日19時45分許 楊梅君之中國信託商業銀行帳號000000000000號帳戶（楊梅君涉嫌幫助詐欺取財罪嫌部分，業經臺灣臺中地方檢察署檢察官以107年度偵字第12605號案件為不起訴處分） 曾源勝於106年3月19日19時49分許，在平鎮南勢郵局提款20,000元（起訴書附表誤載為「4萬元」，應予更正)。 1.證人即告訴人簡佑竹於警詢之證述（桃檢107偵3815號卷三第581、583至584頁）。 2.簡佑竹ATM交易明細表（桃檢107偵3815號卷三第590頁）。 3.楊梅君中國信託銀行帳戶存款交易明細（桃檢107偵3815號卷一第163頁）。 4.車手取款照片（桃檢107偵3815號卷一第97頁）。 被告曾源勝分得800元 曾源勝犯三人以上共同詐欺取財罪，處有期徒刑壹年叄月。     15,012元      27（起訴書附表編號31） 呂懿倫 曾源勝、童子懿、「有毛病」、本案詐欺集團其餘成員 詐欺集團成員於106年3月19日18時24分許，假冒金石堂員工佯稱訂單錯誤，要取消訂單云云，致告訴人呂懿倫陷於錯誤，於右開時間前往匯款右開金額至林孟璋之郵局帳戶。 106年3月19日20時5分許 林孟璋之中華郵政帳號00000000000000號帳戶（林孟璋涉嫌幫助詐欺部分，經臺灣高等法院臺中分院以107年度上易字第1078號判決無罪確定） 曾源勝於106年3月19日20時13分許，在統一丰順門市提款30,000元。 1.證人即告訴人呂懿倫於警詢之證述（桃檢107偵3815號卷三第623至625頁）。 2.呂懿倫ATM交易明細表（桃檢107偵3815號卷三第635頁）。 3.林孟璋郵局帳戶客戶歷史交易清單（桃檢107偵3815號卷一第173頁）。 被告曾源勝分得1,200元 曾源勝犯三人以上共同詐欺取財罪，處有期徒刑壹年叄月。     29,985元      28（起訴書附表編號32） 魏境枋 曾源勝、童子懿、「有毛病」、本案詐欺集團其餘成員 詐欺集團成員於106年3月19日21時12分許，假冒DEVIL CASE網站員工佯稱訂單錯誤，將分期付款，復假冒郵局員工，要依指示轉帳云云，致告訴人魏境枋陷於錯誤，於右開時間前往匯款右開金額至林孟璋之郵局帳戶。 106年3月19日21時41分許  曾源勝於106年3月19日21時53分許，在0K便利商店楊梅埔心門市提款40,000元。 1.證人即告訴人魏境枋倫於警詢之證述（桃檢107偵3815號卷四第239至241頁）。 2.魏境枋ATM交易明細表（桃檢107偵3815號卷四第243頁）。 3.林孟璋郵局帳戶客戶歷史交易清單（桃檢107偵3815號卷一第173頁）。 被告曾源勝分得1,600元 曾源勝犯三人以上共同詐欺取財罪，處有期徒刑壹年叄月。     29,985元      29（起訴書附表編號33） 施易青 曾源勝、童子懿、「有毛病」、本案詐欺集團其餘成員 詐欺集團成員於106年3月22日17時45分許，假冒臺北市偵查隊警察佯稱所報詐騙案件已破案，將退回被詐騙款，復假冒中國信託銀行人員，要依指示無摺存款云云，致告訴人施易青陷於錯誤，於右開時間前往匯款右開金額至藍季薇之玉山銀行帳戶。 106年3月22日19時許 藍季薇之玉山銀行帳號0000000000000號帳戶（藍季薇涉嫌幫助詐欺取財罪嫌部分，業經臺灣臺中地方檢察署檢察官以107年度偵字第12625號案件為不起訴處分） 曾源勝於106年3月22日19時13分許，在中壢南園郵局提款15,000元。 1.證人即告訴人施易青於警詢之證述（桃檢107偵3815號卷四第293、295至296頁）。 2.藍季薇玉山銀行歷史交易明細（桃檢107偵3815號卷一第189頁）。 3.車手取款照片（桃檢107偵3815號卷一第124頁）。 被告曾源勝分得600元 曾源勝犯三人以上共同詐欺取財罪，處有期徒刑壹年貳月。     15,000元      30（起訴書附表編號34） 李宛誼 曾源勝、童子懿、「有毛病」、本案詐欺集團其餘成員 詐欺集團成員於106年3月22日11時許，在旋轉拍賣佯稱出售商品云云，致告訴人李宛誼陷於錯誤，於右開時間前往匯款右開金額至藍季薇之玉山銀行帳戶。 106年3月22日12時9分許  曾源勝於106年3月22日12時17分許，在土地銀行中壢分行提款14,000元。 1.證人即告訴人李宛誼於警詢之證述（桃檢107偵3815號卷四第303、305頁）。 2.李宛誼ATM交易明細表（桃檢107偵3815號卷四第314頁）。 3.藍季薇玉山銀行歷史交易明細（桃檢107偵3815號卷一第189頁）。 4.車手取款照片（桃檢107偵3815號卷一第123頁）。 被告曾源勝分得560元 曾源勝犯三人以上共同以網際網路對公眾散布而犯詐欺取財罪，處有期徒刑壹年貳月。     14,500元      31（起訴書附表編號35） 張瑋芳 曾源勝、童子懿、「有毛病」、本案詐欺集團其餘成員 詐欺集團成員於106年3月23日13時，在蝦皮拍賣佯稱出售嬰兒推車云云，致告訴人張瑋芳陷於錯誤，於右開時間前往匯款右開金額至藍季薇之玉山銀行帳戶。 106年3月22日13時許  曾源勝於106年3月22日14時2分許，在統一開立門市提款20,000元。 1.證人即告訴人張瑋芳於警詢之證述（桃檢107偵3815號卷四第339、341至343頁）。 2.張瑋芳網路即時轉帳結果截圖（桃檢107偵3815號卷四第344頁）。 3.藍季薇玉山銀行歷史交易明細（桃檢107偵3815號卷一第189頁）。 被告曾源勝分得800元 曾源勝犯三人以上共同以網際網路對公眾散布而犯詐欺取財罪，處有期徒刑壹年叄月。     10,000元      32（起訴書附表編號36） 宋沛芹 曾源勝、童子懿、「有毛病」、本案詐欺集團其餘成員 詐欺集團成員於106年3月23日某時，在旋轉拍賣佯稱出售IPAD云云，致告訴人宋沛芹陷於錯誤，於右開時間前往匯款右開金額至藍季薇之玉山銀行帳戶。 106年3月22日14時1分許（起訴書附表誤載為「106年3月23日14時1分」，業經檢察官當庭更正）  曾源勝於106年3月22日14時3分許，在統一開立門市提款11,000元。 1.證人即告訴人宋沛芹於警詢之證述（桃檢107偵3815號卷四第329、331至332頁）。 2.藍季薇玉山銀行歷史交易明細（桃檢107偵3815號卷一第189頁）。 被告曾源勝分得440元 曾源勝犯三人以上共同以網際網路對公眾散布而犯詐欺取財罪，處有期徒刑壹年貳月。     9,000元      33（起訴書附表編號37） 葛浩羽 曾源勝、童子懿、「有毛病」、本案詐欺集團其餘成員 詐欺集團成員於106年3月21日15時許，在蝦皮拍賣佯稱出售液晶電視云云，致告訴人葛浩羽陷於錯誤，於右開時間前往匯款右開金額至藍季薇之玉山銀行帳戶。 106年3月22日13時48分許   1.證人即告訴人葛浩羽於警詢之證述（桃檢107偵3815號卷四第359、361至362頁）。 2.葛浩羽ATM交易明細表（桃檢107偵3815號卷四第366頁）。 3.藍季薇玉山銀行歷史交易明細（桃檢107偵3815號卷一第189頁）。 被告曾源勝就此部所得已納入附表一編號32為計算。 曾源勝犯三人以上共同以網際網路對公眾散布而犯詐欺取財罪，處有期徒刑壹年貳月。     8,000元      34（起訴書附表編號38） 范品心 曾源勝、童子懿、「有毛病」、本案詐欺集團其餘成員 詐欺集團成員於106年3月21日17時許，在網路賣場PCHOME商店街佯稱出售電腦零件云云，致告訴人范品心陷於錯誤，於右開時間前往匯款右開金額至藍季薇之玉山銀行帳戶。 106年3月22日17時1分許  曾源勝於106年3月22日17時7分許，在華南銀行平鎮分行提款17,000元。 1.證人即告訴人范品心於警詢之證述（桃檢107偵3815號卷四第347、349頁）。 2.范品心ATM交易明細表（桃檢107偵3815號卷四第354頁）。 3.藍季薇玉山銀行歷史交易明細（桃檢107偵3815號卷一第189頁）。 被告曾源勝分得680元 曾源勝犯三人以上共同以網際網路對公眾散布而犯詐欺取財罪，處有期徒刑壹年貳月。     14,000元      35（起訴書附表編號39） 黃廷順 曾源勝、童子懿、「有毛病」、本案詐欺集團其餘成員 詐欺集團成員於106年3月23日17時17分許，假冒臺北市刑大員警佯稱所報詐騙案件已破案，將退回被詐騙款，復假冒銀行人員，要依指示匯款云云，致告訴人黃廷順陷於錯誤，於右開時間前往匯款右開金額至宋靖儀之郵局帳戶。 106年3月23日18時45分許 宋靖儀之中華郵政帳號00000000000000號帳戶（宋靖儀涉嫌幫助詐欺取財罪嫌部分，業經臺灣屏東地方檢察署檢察官以106年度偵字第3823號案件為不起訴處分） 曾源勝於106年3月23日18時49分許，在平鎮郵局提款30,000元。 1.證人即告訴人黃延順於警詢之證述（桃檢107偵3815號卷四第461、463頁）。 2.黃延順ATM交易明細表（桃檢107偵3815號卷四第471頁）。 3.宋靖儀郵局帳戶客戶歷史交易清單（桃檢107偵3815號卷一第277頁）。 4.車手取款照片（本院卷二第131頁）。 被告曾源勝分得1,200元 曾源勝犯三人以上共同詐欺取財罪，處有期徒刑壹年叄月。     29,985元      36（起訴書附表編號40） 張瀞尹 曾源勝、童子懿、「有毛病」、本案詐欺集團其餘成員 詐欺集團成員於106年3月23日16時25分許，在旋轉拍賣佯稱出售皮夾云云，致告訴人張瀞尹陷於錯誤，於右開時間前往匯款右開金額至宋靖儀之郵局帳戶。 106年3月23日16時25分許  曾源勝於106年3月23日16時32分許，在全家平鎮南勢門市提款15,000元。 1.證人即告訴人張瀞尹於警詢之證述（桃檢107偵3815號卷四第一477至479頁）。 2.張瀞尹網路銀行交易明細（桃檢107偵3815號卷四第一491頁）。 3.宋靖儀郵局帳戶客戶歷史交易清單（桃檢107偵3815號卷一第277頁）。 被告曾源勝分得600元 曾源勝犯三人以上共同以網際網路對公眾散布而犯詐欺取財罪，處有期徒刑壹年貳月。     15,000元      37（起訴書附表編號41） 錢桂玉 曾源勝、童子懿、「有毛病」、本案詐欺集團其餘成員 詐欺集團成員於106年3月23日10時40分許，在蝦皮拍賣佯稱出售除濕機云云，致告訴人錢桂玉陷於錯誤，於右開時間前往匯款右開金額至宋靖儀之郵局帳戶。 106年3月23日12時47分許  曾源勝於106年3月23日12時48分許，在統一新中華門市提款10,000元。 1.證人即告訴人錢桂玉於警詢之證述（桃檢107偵3815號卷四第3、5頁）。 2.錢桂玉ATM交易明細表（桃檢107偵3815號卷四第8頁）。 3.宋靖儀郵局帳戶客戶歷史交易清單（桃檢107偵3815號卷一第277頁）。 被告曾源勝分得400元 曾源勝犯三人以上共同以網際網路對公眾散布而犯詐欺取財罪，處有期徒刑壹年貳月。     4,460元      38（起訴書附表編號42） 李桂英 曾源勝、童子懿、「有毛病」、本案詐欺集團其餘成員 詐欺集團成員於106年3月23日13時許，在蝦皮拍賣佯稱出售IPHONE手機云云，致告訴人李桂英陷於錯誤，於右開時間前往匯款右開金額至宋靖儀之郵局帳戶。 106年3月23日13時許  曾源勝於106年3月23日13時20分許，在平鎮北勢郵局提款24,000元。 1.證人即告訴人李桂英於警詢之證述（桃檢107偵3815號卷四第13、15頁）。 2.李桂英網路銀行交易明細（桃檢107偵3815號卷四第21頁）。 3.宋靖儀郵局帳戶客戶歷史交易清單（桃檢107偵3815號卷一第277頁）。 4.車手取款照片（桃檢107偵3815號卷一第121頁）。 被告曾源勝分得960元 曾源勝犯三人以上共同以網際網路對公眾散布而犯詐欺取財罪，處有期徒刑壹年貳月。     8,000元      39（起訴書附表編號43） 陳荔萍 曾源勝、童子懿、「有毛病」、本案詐欺集團其餘成員 詐欺集團成員於106年3月23日某時，在旋轉拍賣佯稱出售手機云云，致告訴人陳荔萍陷於錯誤，於右開時間前往匯款右開金額至宋靖儀之郵局帳戶。 106年3月23日14時14分許   1.證人即告訴人陳荔萍於警詢之證述（本院卷二第111至113頁）。 2.宋靖儀郵局帳戶客戶歷史交易清單（桃檢107偵3815號卷一第277頁）。 3.車手取款照片（本院卷二第133頁）。 被告曾源勝就此部所得已納入附表一編號38為計算。 曾源勝犯三人以上共同以網際網路對公眾散布而犯詐欺取財罪，處有期徒刑壹年貳月。     6,500元      40（起訴書附表編號44） 何佳榮 曾源勝、童子懿、「有毛病」、本案詐欺集團其餘成員 詐欺集團成員於106年3月25日1時15分，在旋轉拍賣佯稱出售IPHONE手機云云，致告訴人何佳榮陷於錯誤，於右開時間前往匯款右開金額至黃泰穎之郵局號帳戶。 106年3月25日12時4分許 黃泰穎之中華郵政帳號00000000000000號帳戶（黃泰穎涉嫌幫助詐欺取財罪嫌部分，業經臺灣橋頭地方檢察署檢察官以107年度偵字第5479號案件為不起訴處分） 曾源勝於106年3月25日12時21分許，在平鎮山仔頂郵局提款20,000元。 1.證人即告訴人何佳榮於警詢之證述（桃檢107偵3815號卷四第65至67頁）。 2.何佳榮ATM交易明細表（桃檢107偵3815號卷四第74頁）。 3.黃泰穎郵局帳戶客戶歷史交易清單（桃檢107偵3815號卷一第213頁）。 4.車手取款照片（桃檢107偵3815號卷一第91頁）。 被告曾源勝分得800元 曾源勝犯三人以上共同以網際網路對公眾散布而犯詐欺取財罪，處有期徒刑壹年叄月。     12,000元      41（起訴書附表編號45） 邱偉博 曾源勝、童子懿、「有毛病」、本案詐欺集團其餘成員 詐欺集團成員於106年3月25日9時30分，在奇摩拍賣佯稱出售Apple Watch兌換券云云，致告訴人邱偉博陷於錯誤，於右開時間前往匯款右開金額至黃泰穎之郵局號帳戶。 106年3月25日9時30分許  曾源勝於106年3月25日10時40分許，在全家平鎮南勢門市提款8,000元。 1.證人即告訴人邱偉博於警詢之證述（桃檢107偵3815號卷四第79、81、83頁）。 2.邱偉博網路銀行交易紀錄擷取畫面（桃檢107偵3815號卷四第97頁）。 3.黃泰穎郵局帳戶客戶歷史交易清單（桃檢107偵3815號卷一第213頁）。 被告曾源勝分得320元 曾源勝犯三人以上共同以網際網路對公眾散布而犯詐欺取財罪，處有期徒刑壹年貳月。     8,500元      42（起訴書附表編號46） 陳思璇 曾源勝、童子懿、「有毛病」、本案詐欺集團其餘成員 詐欺集團成員於106年3月25日14時30分，在蝦皮拍賣佯稱出售筆電云云，致告訴人陳思璇陷於錯誤，於右開時間前往匯款右開金額至黃泰穎之郵局號帳戶。 106年3月25日14時39分許  曾源勝於106年3月25日14時58分許，在平鎮山仔頂郵局提款19,000元。 1.證人即告訴人陳思璇於警詢之證述（桃檢107偵3815號卷四第183、185至186頁）。 2.黃泰穎郵局帳戶客戶歷史交易清單（桃檢107偵3815號卷一第213頁）。 3.車手取款照片（桃檢107偵3815號卷一第91頁）。 被告曾源勝分得760元 曾源勝犯三人以上共同以網際網路對公眾散布而犯詐欺取財罪，處有期徒刑壹年貳月。     19,000元      43（起訴書附表編號47） 范芷寧 曾源勝、童子懿、「有毛病」、本案詐欺集團其餘成員 詐欺集團成員於106年3月26日15時44分許，假冒JOYCE SHOP網站員工佯稱訂單錯誤，將多扣款，復假冒郵局員工，要依指示轉帳云云，致告訴人范芷寧陷於錯誤，於右開時間前往匯款右開金額至莊雅雯之郵局號帳戶。 106年3月26日16時54分許 莊雅雯之中華郵政帳號00000000000000號帳戶（莊雅雯涉嫌幫助詐欺取財罪嫌部分，業經臺灣嘉義地方法院以107年度嘉原簡字第19號判決有罪確定） 曾源勝於106年3月26日16時59分許，在不明地點提款30,000元。 1.證人即告訴人范芷寧於警詢之證述（桃檢107偵3815號卷四第195、197至198頁）。 2.范芷寧交易明細表（桃檢107偵3815號卷四第208頁）。 3.莊雅雯郵局帳戶客戶歷史交易清單（桃檢107偵3815號卷一第245頁）。 被告曾源勝分得1,200元 曾源勝犯三人以上共同詐欺取財罪，處有期徒刑壹年叄月。     29,985元      44（起訴書附表編號48） 余國瑋 曾源勝、童子懿、「有毛病」、本案詐欺集團其餘成員 詐欺集團成員於106年3月26日12時許，在蝦皮拍賣佯稱出售乾衣機云云，致告訴人余國瑋陷於錯誤，於右開時間前往匯款右開金額至莊雅雯之郵局號帳戶。 106年3月26日12時39分許  曾源勝於106年3月26日13時19分許，在全家平鎮南勢門市提款4,000元。 1.證人即告訴人余國璋於警詢之證述（桃檢107偵3815號卷四第211至212頁）。 2.余國璋網路交易明細翻拍照片（桃檢107偵3815號卷四第217頁）。 3.莊雅雯郵局帳戶客戶歷史交易清單（桃檢107偵3815號卷一第245頁）。 被告曾源勝分得160元 曾源勝犯三人以上共同以網際網路對公眾散布而犯詐欺取財罪，處有期徒刑壹年貳月。     4,000元      45（起訴書附表編號49） 林晏汝 曾源勝、童子懿、「有毛病」、本案詐欺集團其餘成員 詐欺集團成員於106年3月26日12時許，在蝦皮拍賣佯稱出售手機與相機云云，致告訴人林晏汝陷於錯誤，於右開時間前往匯款右開金額至莊雅雯之郵局號帳戶。 106年3月26日13時9分許  曾源勝於106年3月26日13時18分許，在全家平鎮南勢門市提款20,000元。 1.證人即告訴人林晏汝於警詢之證述（桃檢107偵3815號卷四第221、223頁）。 2.林晏汝網路交易明細擷取畫面（桃檢107偵3815號卷四第225頁）。 3.莊雅雯郵局帳戶客戶歷史交易清單（桃檢107偵3815號卷一第245頁）。 被告曾源勝分得800元 曾源勝犯三人以上共同以網際網路對公眾散布而犯詐欺取財罪，處有期徒刑壹年叄月。     19,100元      46（起訴書附表編號50） 徐鈺舜 曾源勝、童子懿、「有毛病」、本案詐欺集團其餘成員 詐欺集團成員於106年3月26日13時許，在蝦皮拍賣佯稱出售手機云云，致告訴人徐鈺舜陷於錯誤，於右開時間前往匯款右開金額至莊雅雯之郵局號帳戶。 106年3月26日16時2分許  曾源勝於106年3月26日16時8分許，在中壢普仁郵局提款16,000元。 1.證人即告訴人徐鈺舜於警詢之證述（桃檢107偵3815號卷五第7、9頁）。 2.徐鈺舜交易明細表（桃檢107偵3815號卷五第16頁）。 3.莊雅雯郵局帳戶客戶歷史交易清單（桃檢107偵3815號卷一第245頁）。 被告曾源勝分得640元 曾源勝犯三人以上共同以網際網路對公眾散布而犯詐欺取財罪，處有期徒刑壹年貳月。     7,700元      47（起訴書附表編號51） 楊博宏 曾源勝、童子懿、「有毛病」、本案詐欺集團其餘成員 詐欺集團成員於106年3月26日8時許，在蝦皮拍賣佯稱出售手機云云，致告訴人楊博宏陷於錯誤，於右開時間前往匯款右開金額至莊雅雯之郵局號帳戶。 106年3月26日15時30分許   1.證人即告訴人楊博宏於警詢之證述（桃檢107偵3815號卷五第27、29頁）。 2.楊博宏交易明細表（桃檢107偵3815號卷五第37頁）。 3.莊雅雯郵局帳戶客戶歷史交易清單（桃檢107偵3815號卷一第245頁）。 4.車手取款照片（桃檢107偵3815號卷一第119至120頁）。 被告曾源勝就此部所得已納入附表一編號46為計算。 曾源勝犯三人以上共同以網際網路對公眾散布而犯詐欺取財罪，處有期徒刑壹年貳月。     4,500元      48（起訴書附表編號52） 林玄聰 曾源勝、童子懿、「有毛病」、本案詐欺集團其餘成員 詐欺集團成員於106年3月26日11時24分許，在蝦皮拍賣佯稱出售營養品云云，致告訴人林玄聰陷於錯誤，於右開時間前往匯款右開金額至莊雅雯之郵局號帳戶。 106年3月26日11時24分許  曾源勝於106年3月26日11時51分許，在平鎮山仔頂郵局郵局提款11,000元。 1.證人即告訴人林玄聰於警詢之證述（桃檢107偵3815號卷五第39、41至42頁）。 2.林玄聰交易明細表（桃檢107偵3815號卷五第49頁）。 3.莊雅雯郵局帳戶客戶歷史交易清單（桃檢107偵3815號卷一第245頁）。 被告曾源勝分得440元 曾源勝犯三人以上共同以網際網路對公眾散布而犯詐欺取財罪，處有期徒刑壹年貳月。     7,000元      49（起訴書附表編號53） 邱依湘 曾源勝、童子懿、「有毛病」、本案詐欺集團其餘成員 詐欺集團成員於106年4月1日15時30分許，假冒DEVIL CASE網站員工佯稱訂單錯誤，將分期付款12期，復假冒郵局員工，要依指示轉帳云云，致告訴人邱依湘陷於錯誤，於右開時間前往匯款右開金額至陳天嬌之郵局帳戶。 106年4月1日16時54分許 陳天嬌之中華郵政帳號00000000000000號帳戶（陳天嬌涉嫌幫助詐欺取財罪嫌部分，業經臺灣桃園地方檢察署檢察官以106年度偵字第25594號案件為不起訴處分） 曾源勝於106年4月1日16時56分許，在不詳地點提款60,000元。 1.證人即告訴人邱依湘於警詢之證述（桃檢107偵3815號卷五第51、53至54頁）。 2.邱依湘交易明細表（桃檢107偵3815號卷五第65頁）。 3.陳天嬌郵局帳戶客戶歷史交易清單（桃檢107偵3815號卷一第227頁）。 被告曾源勝分得2,400元 曾源勝犯三人以上共同詐欺取財罪，處有期徒刑壹年叄月。     29,985元      50（起訴書附表編號54） 陳立凱 曾源勝、童子懿、「有毛病」、本案詐欺集團其餘成員 詐欺集團成員於106年4月1日16時許，假冒DEVIL CASE網站員工佯稱訂單錯誤，多訂購20組商品，復假冒台新銀行員工，要依指示轉帳云云，致告訴人陳立凱陷於錯誤，於右開時間前往匯款右開金額至陳天嬌之郵局帳戶。 106年4月1日16時52分許   1.證人即告訴人陳立凱於警詢之證述（桃檢107偵3815號卷五第67、69至70頁）。 2.陳立凱交易明細表（桃檢107偵3815號卷五第76頁）。 3.陳天嬌郵局帳戶客戶歷史交易清單（桃檢107偵3815號卷一第227頁）。 被告曾源勝就此部所得已納入附表一編號49為計算。 曾源勝犯三人以上共同詐欺取財罪，處有期徒刑壹年叄月。     29,989元      

51（起訴書附表編號56） 蔡佳穎 林峻樑、曾源勝、童子懿、「有毛病」、本案詐欺集團其餘成員 詐欺集團成員於106年3月20日18時8分許，假冒DEVIL CASE網站員工佯稱訂單錯誤，將連續扣款，復假冒中信銀行員工，要依指示跨行存款云云，致告訴人蔡佳穎陷於錯誤，於右開時間前往匯款右開金額至周意祥之台灣新光銀行帳戶。 106年3月20日19時5分許  周意祥之台灣新光銀行帳號0000000000000號帳戶（周意祥涉嫌幫助詐欺取財罪嫌部分，業經臺灣臺中地方檢察署檢察官以106年度偵字第33531號、107年度偵字第10800號案件為不起訴處分） 林峻樑於106年3月20日19時11分許，在全家平鎮義興門市提款18,000元。 1.證人即告訴人蔡佳穎於警詢之證述（桃檢107偵3815號卷五第97至98頁）。 2.蔡佳穎交易明細表（桃檢107偵3815號卷五第107頁）。 3.周意祥台灣新光銀行交易明細資料（桃檢107偵3815號卷一第207頁）。 被告林峻樑分得360元 林峻樑犯三人以上共同詐欺取財罪，處有期徒刑壹年貳月。     17,985元      52（起訴書附表編號57） 譚家雯 林峻樑、曾源勝、童子懿、「有毛病」、本案詐欺集團其餘成員 詐欺集團成員於106年3月16日23時許，在蝦皮拍賣佯稱出售運動攝影機云云，致告訴人譚家雯陷於錯誤，於右開時間前往匯款右開金額至周意祥之台灣新光銀行帳戶。 106年3月20日19時許   林峻樑於106年3月20日19時33分許，在聯邦銀行北中壢分行提款10,000元。 1.證人即告訴人譚家雯於警詢之證述（桃檢107偵3815號卷五第113、115至116頁）。 2.譚家雯LINE對話紀錄翻拍照片（有網路交易明細擷圖）（桃檢107偵3815號卷五第123頁）。 3.周意祥台灣新光銀行交易明細資料（桃檢107偵3815號卷一第207頁）。 4.車手取款照片（桃檢107偵3815號卷一第118頁）。 被告林峻樑分得200元 林峻樑犯三人以上共同以網際網路對公眾散布而犯詐欺取財罪，處有期徒刑壹年貳月。     10,000元      53（起訴書附表編號58） 陳○ 林峻樑、曾源勝、童子懿、「有毛病」、本案詐欺集團其餘成員 詐欺集團成員於106年3月15日17時8分許，在露天拍賣佯稱出售遊戲光碟云云，致告訴人陳○陷於錯誤，於右開時間前往匯款右開金額至周意祥之台中商業銀行帳戶。 106年3月20日11時57分許 周意祥之台中商業銀行帳號000000000000號帳戶（周意祥涉嫌幫助詐欺取財罪嫌部分，業經臺灣臺中地方檢察署檢察官以106年度偵字第33531號、107年度偵字第10800號案件為不起訴處分） 林峻樑於106年3月20日12時38分許，在萊爾富平鎮桃軍門市提款5,000元。 1.證人即告訴人陳○法定代理人呂淑婷於警詢之證述（桃檢107偵3815號卷四第371至373頁）。 2.陳○郵政跨行匯款申請書（桃檢107偵3815號卷四第379頁）。 3.周意祥台中商業銀行台幣交易明細（桃檢107偵3815號卷一第199頁）。 4.車手取款照片（桃檢107偵3815號卷一第115頁）。 被告林峻樑分得100元 林峻樑犯三人以上共同以網際網路對公眾散布而犯詐欺取財罪，處有期徒刑壹年貳月。     8,000元      54（起訴書附表編號59） 劉冠宏 林峻樑、曾源勝、童子懿、「有毛病」、本案詐欺集團其餘成員 詐欺集團成員於106年3月20日12時38分許，在露天拍賣佯稱出售空氣清淨機云云，致告訴人劉冠宏陷於錯誤，於右開時間前往匯款右開金額至周意祥之台中商業銀行帳戶。 106年3月20日13時13分許  林峻樑於106年3月20日13時30分許，在萊爾富湖口長安門市提款20,000元。 1.證人即告訴人劉冠宏於警詢之證述（桃檢107偵3815號卷四第385至387頁）。 2.劉冠宏中國信託網路銀行存款明細查詢（桃檢107偵3815號卷四第394頁）。 3.周意祥台中商業銀行台幣交易明細（桃檢107偵3815號卷一第199頁）。 4.車手取款照片（桃檢107偵3815號卷一第115頁）。 被告林峻樑分得400元 林峻樑犯三人以上共同以網際網路對公眾散布而犯詐欺取財罪，處有期徒刑壹年貳月。     8,000元      55（起訴書附表編號60） 楊舒涵 林峻樑、曾源勝、童子懿、「有毛病」、本案詐欺集團其餘成員 詐欺集團成員於106年3月19日17時許，在蝦皮拍賣佯稱出售電視機云云，致告訴人楊舒涵陷於錯誤，於右開時間前往匯款右開金額至周意祥之台中商業銀行帳戶。 106年3月20日13時26分許   1.證人即告訴人楊舒涵於警詢之證述（桃檢107偵3815號卷四第447、449至450頁）。 2.楊舒涵網路交易明細擷取畫面（桃檢107偵3815號卷四第445頁）。 3.周意祥台中商業銀行台幣交易明細（桃檢107偵3815號卷一第199頁）。 4.車手取款照片（桃檢107偵3815號卷一第115頁）。 被告林峻樑就此部所得已納入附表一編號54為計算。 林峻樑犯三人以上共同以網際網路對公眾散布而犯詐欺取財罪，處有期徒刑壹年貳月。     7,000元      56（起訴書附表編號61） 吳程雨 林峻樑、曾源勝、童子懿、「有毛病」、本案詐欺集團其餘成員 詐欺集團成員於106年3月18日15時40分許，假冒DEVIL CASE網站員工佯稱訂單錯誤，將分期付款，復假冒郵局員工，要依指示轉帳云云，致告訴人吳程雨陷於錯誤，於右開時間前往匯款右開金額至周意祥之台中商業銀行帳戶。 106年3月20日15時38分許  林峻樑於106年3月20日15時46分許，在不詳地點提款20,000元。 1.證人即告訴人吳程雨於警詢之證述（桃檢107偵3815號卷四第403至412頁）。 2.周意祥台中商業銀行台幣交易明細（桃檢107偵3815號卷一第199頁）。 3.車手取款照片（桃檢107偵3815號卷一第115頁）。 被告林峻樑分得600元 林峻樑犯三人以上共同詐欺取財罪，處有期徒刑壹年叄月。     19,985元          106年3月20日15時53分許  林峻樑於106年3月20日16時1分許，在萊爾富竹縣湖笙門市提款10,000元。        9,985元      57（起訴書附表編號62） 吳宛芸 林峻樑、曾源勝、童子懿、「有毛病」、本案詐欺集團其餘成員 詐欺集團成員於106年3月15日22時許，在露天拍賣佯稱出售嬰兒用品云云，致告訴人吳宛芸陷於錯誤，於右開時間前往匯款右開金額至周意祥之台中商業銀行帳戶。 106年3月20日10時34分許  林峻樑於106年3月20日10時59分許，在土地銀行平鎮分行提款14,000元。 1.證人即告訴人吳宛芸於警詢之證述（桃檢107偵3815號卷四第433至435頁）。 2.吳宛芸交易明細表（桃檢107偵3815號卷四第442頁）。 3.周意祥台中商業銀行台幣交易明細（桃檢107偵3815號卷一第199頁）。 被告林峻樑分得280元 林峻樑犯三人以上共同以網際網路對公眾散布而犯詐欺取財罪，處有期徒刑壹年貳月。     8,000元      

附表二：
編號 被害人告訴人 共犯 詐騙方法 被害人匯款時間、金額（新臺幣） 匯入帳戶 車手分工、提款時間、地點及金額（新臺幣） 證據 罪名及宣告刑 1（起訴書附表編號4） 田翊 吳嶺東、曾源勝、童子懿、「有毛病」、本案詐欺集團其餘成員 詐欺集團成員於106年3月10日22時許，在蝦皮拍賣佯稱出售acer筆記型電腦云云，致被害人田翊陷於錯誤，於右開時間前往匯款右開金額至陳文展之郵局帳戶。 106年3月11日19時許 陳文展之中華郵政帳號00000000000000號帳戶（陳文展涉嫌幫助詐欺取財罪嫌部分，業經臺灣雲林地方檢察署檢察官以106年度偵字第5238、6448號案件為不起訴處分） 因該人頭帳戶事後遭通報為警示帳戶而圈存帳戶內款項，未遭提領 1.證人即被害人田翊於警詢之證述（桃檢107偵3815號卷二第327至329頁）。 2.田翊元大銀行交易明細（桃檢107偵3815號卷二第347頁）。 3.陳文展帳戶歷史交易清單（桃檢107偵3815號卷一第267頁）。 吳嶺東犯三人以上共同以網際網路對公眾散布而犯詐欺取財罪，處有期徒刑壹年壹月。     6,060元     2（起訴書附表編號6） 陳政志 吳嶺東、曾源勝、童子懿、「有毛病」、本案詐欺集團其餘成員 詐欺集團成員於106年3月11日14時許，在蝦皮拍賣佯稱出售相機云云，致告訴人陳政志陷於錯誤，於右開時間前往匯款右開金額至陳文展之郵局帳戶。 106年3月11日21時49分許  因該人頭帳戶事後遭通報為警示帳戶而圈存帳戶內款項，未遭提領 1.證人即告訴人陳政志於警詢時之供述（桃檢107偵3815號卷三第127至129頁）。 2.陳政志ATM交易明細表（桃檢107偵3815號卷三第141頁）。 3.陳文展帳戶歷史交易清單（桃檢107偵3815號卷一第267頁）。 吳嶺東犯三人以上共同以網際網路對公眾散布而犯詐欺取財罪，處有期徒刑壹年壹月。     10,000元     3（起訴書附表編號9） 黃彥閔 吳嶺東、曾源勝、童子懿、「有毛病」、本案詐欺集團其餘成員 詐欺集團成員於106年3月11日18時36分許，假冒486團購網員工佯稱訂單錯誤，復假冒玉山銀行員工，要依指示轉帳云云，致告訴人黃彥閔陷於錯誤，於右開時間前往匯款右開金額至蔡佩吟之臺灣中小企業銀行帳戶。 106年3月12日21時20分許 蔡佩吟之臺灣中小企業銀行帳號00000000000號帳戶（蔡佩吟涉嫌幫助詐欺取財罪嫌部分，業經臺灣士林地方檢察署檢察官以106年度偵字第17198號案件為不起起處分) 因該人頭帳戶事後遭通報為警示帳戶而圈存帳戶內款項，未遭提領 1.證人即告訴人黃彥閔於警詢時之供述（桃檢107偵3815號卷三第153至155頁）。 2.蔡佩吟台灣中小企銀帳戶歷史交易明細（桃檢107偵3815號卷一第143頁）。 吳嶺東犯三人以上共同詐欺取財罪，處有期徒刑壹年壹月。     29,985元     4（起訴書附表編號30） 楊采蓉 曾源勝、童子懿、「有毛病」、本案詐欺集團其餘成員 詐欺集團成員分別於106年3月19日18時52分許及同日20時1分許，假冒奇摩拍賣賣家佯稱訂單錯誤，要解除訂單云云，致告訴人楊采蓉陷於錯誤，於右開時間前往匯款右開金額至楊梅君之中國信託商業銀行帳戶。 106年3月19日20時28分許 楊梅君之中國信託商業銀行帳號000000000000號帳戶（楊梅君涉嫌幫助詐欺取財罪嫌部分，業經臺灣臺中地方檢察署檢察官以107年度偵字第12605號案件為不起訴處分) 因該人頭帳戶事後於106年3月20日遭掛失金融卡，未遭提領 1.證人即告訴人楊采蓉於警詢之證述（桃檢107偵3815號卷三第593至594頁）。 2.楊采蓉ATM交易明細表（桃檢107偵3815號卷三第607頁）。 3.楊梅君中國信託銀行帳戶存款交易明細（桃檢107偵3815號卷一第163頁）。 曾源勝犯三人以上共同詐欺取財罪，處有期徒刑壹年壹月。      29,985元